【裁判字號】    89,易緝,213
【裁判日期】    891020
【裁判案由】    傷害
【裁判全文】
台灣板橋地方法院刑事判決                        八十九年度易緝字第二一三號
    公  訴  人  台灣板橋地方法院檢察署檢察官
    被      告  乙○○
右列被告因傷害案件，經檢察官提起公訴（八十七年度偵字第一五六五一號），本院
判決如左：
    主  文
乙○○傷害人之身體，處有期徒刑玖月。
    事  實
一、乙○○因不滿友人甲○○對其疏遠，乃邀約周女於民國（下同）八十七年六月二
    十日中午十二時許，在台北縣新莊市綜合運動場前談判，周女要求分手，乙○○
    因而心生不滿，竟基於傷害之犯意，趁周女欲離開時，取出其預藏而盛裝硫酸之
    塑膠瓶，潑向周女之背部及頭部等多處，致使周女受有二至三度化學性灼傷，灼
    傷部位包括頭部、臉部、背部、下肢、左眼等多處，灼傷面積佔總體表面積百分
    之二十二之傷害（尚未達重大不治或難治之重大傷害）。嗣乙○○於審理中逃匿
    ，迄於八十九年八月二十五日下午一時三十分許，在雲林縣東勢鄉○○村○○路
    經雲林縣警察局台西分局警員緝獲。
二、案經被害人甲○○訴由台北縣警察局新莊分局報請台灣板橋地方法院檢察署檢察
    官偵查起訴。
    理  由
一、訊據被告乙○○矢口否認有前揭傷害之犯行，並辯稱：伊當時拿硫酸欲自殺，係
    甲○○上前為阻止伊自殺搶奪硫酸，始不小心潑灑到周女云云。經查：右揭事實
    ，業據告訴人甲○○於警訊及偵審中指訴歷歷，並提出長庚紀念醫院出具之診斷
    證明書乙紙在卷可稽；再依上開診斷證明書上記載以觀：告訴人甲○○所受之傷
    害部位為頭部、臉部、背部、下肢及左眼等多處，倘係被告所供述係欲自殺潑灑
    自己，因告訴人甲○○上前阻擋，不小心致硫酸灑及周女，果爾；何以被告僅手
    臂處受有傷害，而告訴人甲○○所受之傷勢部位卻達總體表積百分之二十二及告
    訴人受傷部位尚有背部？是被告所辯各節，顯係畏罪諉責之詞，不足採信。罪證
    明確，被告犯行洵堪認定。
二、核被告所為，係犯刑法第二百七十七條第一項之傷害罪。爰審酌被告之品行、智
    識程度及被告僅因周女欲與其分手竟持硫酸潑人背部成傷、被害人受傷情形所生
    之危害以及被告犯罪後猶狡詞置辯毫無悔意等一切情狀，量處如主文所示之刑，
    以示懲儆。
據上論斷，應依刑事訴訟法第二百九十九條第一項前段，刑法第二百七十七條第一項
，罰金罰鍰提高標準條例第一條前段，判決如主文。
本案經檢察官陳銘祥到庭執行職務
中      華      民      國      八十九      年     十     月    二十    日
                                      台灣板橋地方法院刑事第二庭
          法  官  潘  長  生
右正本證明與原本無異
如不服本判決應於送達後十日內向本院提出上訴狀
                                          書記官  王  增  華
中      華      民      國      八十九      年     十     月   二十五   日
附錄本案論罪科刑法條全文：
刑法第二百七十七條：
傷害人之身體或健康者，處三年以下有期徒刑，拘役或一千元以下罰金。
犯前項之罪，因而致人於死者，處無期徒或七年以上有期徒刑；致重傷者，處三年以
上十年以下有期徒刑。


司法院資訊處製作；財團法人民間司法改革基金會備份。
